臺灣高雄地方法院刑事判決　　　　　　　93年度訴字第1137號
公　訴　人　臺灣高雄地方法院檢察署檢察官
被　　　告　丙○○
選任辯護人　黃榮作律師
被　　　告　戊○○
選任辯護人　徐建光律師
　　　　　　蘇精哲律師
　　　　　　劉家榮律師
上列被告等因違反槍砲彈藥刀械管制條例等案件，經檢察官提起
公訴（92年度偵字第17072 、17888 、24993 號），本院判決如
下：
    主  文
丙○○未經許可，寄藏手槍，處有期徒刑伍年貳月，併科罰金新
臺幣參拾伍萬元，罰金如易服勞役，其折算壹日之額數為罰金總
額與陸個月之日數比例定之，美國BERETTA 製之半自動制式92
手槍壹支（槍號BER452710Z號、槍枝管制編號0000000000號，含
彈匣貳個）及口徑9mm 制式子彈壹拾肆顆均沒收。
戊○○部分管轄錯誤，移送於臺灣屏東地方法院。
    事  實
一、丙○○與甲○○係男女朋友，甲○○（已判處罪刑確定）與
    己○○（現通緝中，另行審結）、李進龍（已判處罪刑確定
    ）、毛鴻達（已由臺灣高雄地方法院檢察署檢察官另案起訴
    ）四人共同謀議持槍強盜高雄縣美濃鎮農會，而將事先持有
    備妥之美國BERETTA 製之半自動制式92手槍2 支及子彈多顆
    分交實施攜帶槍械兇器強盜之甲○○（所持手槍之槍號為
    BER452710Z號、槍枝管制編號為0000000000號）、毛鴻達（
    所持手槍之槍號為BER310577Z號、槍枝管制編號為
    0000000000號，槍號已遭磨滅，經電解法重現查悉）二人，
    甲○○及毛鴻達即於民國（下同）91年5 月20日上午8 時5
    分許，至美濃鎮農會埋伏，未幾，美濃鎮農會人員持現款自
    農會大門走出，甲○○及毛鴻達即分持前揭手槍衝出，孰料
    負責提拿現款之農會僱員朱秀文轉身擬跑回農會躲藏，甲○○即持槍朝朱秀文擊發2 槍，並擊中朱秀文右下肢，致朱秀
    文不支倒地無法抗拒，毛鴻達乃下手強搶朱秀文手中裝有新
    臺幣（下同）510 萬元現款之手提袋，得手後，二人即騎機
    車逃逸，甲○○強盜後，即於91年5 月20日下午，在己○○
    屏東縣鹽埔鄉○○村○○路110 號家中，將其所持有曾擊發
    傷害朱秀文之上開手槍（即槍號BER452710Z號、槍枝管制編
    號為0000000000號）1 支、彈匣2 個（均可供上開手槍使用
    ）及口徑9mm 制式子彈20顆交付予丙○○寄藏，丙○○明知
    係手槍及子彈等物，仍將該等槍、彈及彈匣藏放於其屏東縣
    屏東市廣興187 之5 號住處，嗣91年6 月16日甲○○被逮捕
    後，丙○○於逮捕甲○○時亦在場而同遭警方訊問，以致心
    生畏懼，始於同年6 月17日約同乙○○（甲○○之弟）、庚○○等二人均在高雄市○○路詳址不知之田姓男子處中，持
    上開手槍、子彈及彈匣等物交付予己○○保管。後因乙○○
    認為交出上開槍、彈等物或可減免甲○○之刑責，己○○才
    將該等槍、彈交由戊○○轉交予乙○○，由乙○○經律師連
    絡高雄市政府警察局刑警大隊到場查扣上開槍、彈及彈匣等
    物。
二、案經高雄市政府警察局移送臺灣高雄地方法院檢察署檢察官
    偵查起訴。
    理  由
一、訊據被告丙○○矢口否認寄藏上開槍、彈及彈匣等物，辯稱
    ：其無持有（寄藏）上開槍枝（含子彈及彈匣），且其完全
    不知其屏東縣屏東市廣興187 之5 號房間內之化妝檯之抽屜
    內置有業已拆卸之槍枝及彈藥，係因91年6 月16日甲○○被
    逮捕時，其同遭警方帶返警局訊問，返家後其母告知有二名
    陌生男子至其上開住處稱有重要物品置放其房間內，其始於
    房間化妝檯抽屜內尋得上開手槍、子彈及彈匣等物，當其知
    悉有上開槍、彈後，立刻與庚○○及乙○○約同至高雄市○○路處將該等槍、彈等物交付予己○○，且其猜測係甲○○
    擅將該槍、彈等物趁其不知而置放於其前開住處房間化妝檯
    抽屜內云云；辯護意旨亦同稱：被告既不知竟有涉案槍、彈
    置於其前揭住處房間之化妝檯抽屜內，應無持有或寄藏手槍
    、子彈之犯意可言等詞。惟查：
  （一）甲○○於持槍強盜後確有將前開手槍、子彈及彈匣等物
        交付予被告寄藏一節，業據甲○○於審理時具結證述綦
        詳，並證稱：伊不知丙○○將該等槍、彈藏放於其住處
        之何處，是於91年5 月20日下午，在己○○屏東縣家中
        將槍交給被告丙○○，且伊係因該手槍係兇槍（用以傷
        害美濃鎮農會行員朱秀文之手槍），所以要丙○○藏起
        來，僅知丙○○應係將槍藏放於其住處，且伊交付予丙○○之手槍係完整之手槍，僅有將滑套拆下而已，又伊
        交付槍、彈予丙○○時，並無用袋子裝置該槍、彈，而
        丙○○確實知悉伊所交付者係手槍，因為還有子彈亦同
        時一併交付予丙○○等詞（見本院卷第195 ～200 頁）
        ；雖選任辯護人一再指稱：甲○○於其所涉本院91年度
        訴字第2776號殺人未遂等案件（即前揭持槍強盜乙案）
        之92年4 月1 日審訊時供述：伊有時會住丙○○處，所
        以會把東西放在該處，沒有告訴丙○○裡面時何物（指
        所放置之槍、彈），證人己○○亦知道伊將該物（即槍
        、彈）放在丙○○住處，並據此認被告丙○○確實不知
        有槍、彈放置其住處置辯；然衡諸甲○○於該次審訊中
        係以被告身分受審，並非以證人之地位具結作證，且該
        次審訊本案被告丙○○並無在庭，自亦未經由被告丙○○當庭對質或詰問，則依司法院大法官會議釋字第582
        號解釋意旨，甲○○於伊所涉殺人未遂乙案之審訊中基
        於被告身分所為供述，既非經人證之法定程序加以調查
        ，又未由被告丙○○詰問及對質，是否具有證據能力已
        有疑義，況甲○○上開供述根本未曾具結，伊所供內容
        之真實性，本值懷疑，是以較諸甲○○於本院審理時先
        行具結，復經檢辯雙方交互詰問，並由被告丙○○對質
        ，因此，甲○○於本院所為證述，始屬可信；況被告丙○○與證人甲○○間係男女朋友關係，業據其雙方供認
        在卷，則如非確有將槍、彈交付被告丙○○之事實，甲○○焉有可能為此證述；而且，甲○○就涉案槍、彈之
        流向交待明確（參本院卷第195 頁），復與後述之槍彈
        鑑定書所載鑑定結果之情形相符（甲○○強盜所用槍彈
        之鑑定書：見0000000000號警卷第104 ～111 頁、毛鴻
        達持用槍彈之鑑定書附於本院影印甲○○案卷之卷宗第
        40～49頁），更徵其所證確屬事實無疑；又依被告所辯
        槍、彈置於其化妝檯抽屜內，然化妝檯係任何女子日日
        使用之物，豈有可能就其內置有槍、彈一節竟毫無所悉
        ，所辯顯不合常情，益徵證人甲○○於本院之證述，始
        屬可信，而伊基於被告地位於自身所涉殺人未遂案件中
        之供詞，應無足採，從而，選任辯護人以甲○○基於被
        告身分之前開供述為憑而為之辯護，自屬無據。
  （二）被告係與乙○○及庚○○等人在高雄市○○路田姓男子
        處將前開槍、彈、彈匣等物交付予己○○保管一節，業
        經被告坦供在卷（見本院卷第46頁），核與證人乙○○
        及庚○○於審理中所證之情節大致相符（乙○○部分：
        見本院卷第152 、157 、158 頁，庚○○部分：見本院
        卷第161 、162 頁），且證人乙○○證稱：其與被告共
        同開車至高雄市○○路田姓男子處交東西（即前揭槍、
        彈及彈匣等物）予己○○，丙○○有至屋內將槍、彈交
        付予己○○，其與被告共同至田姓男子處，庚○○在高
        雄市○○路田姓男子處等候，且係被告告知其說己○○
        說槍要趕快拿去他那邊放，所以其與被告才至高雄市○○路處交槍等詞；證人庚○○亦證述：有被告、乙○○
        與伊同至高雄市○○路田姓男子處，係約在正義路田姓
        男子處等候，有拿包東西（即前開槍、彈）進去，三人
        均有進入客廳，己○○之朋友將東西拿進屋內，東西係
        交給己○○，被告電話聯絡伊時，有告知係要將槍交給
        己○○等語；雖就被告係與乙○○及庚○○會合後，始
        共同前往高雄市○○路，抑或被告與乙○○同往正義路
        ，庚○○則逕於正義路處等候；以及被告與乙○○、庚○○共同進入屋內，交付槍、彈予己○○，或者僅乙○○及庚○○二人進入屋內交槍，被告祇在外等候，並未
        進入屋內等節，被告供述與證人乙○○、庚○○之證詞
        略有不符，然而就被告與乙○○、庚○○等同在高雄市
        ○○路田姓男子處交付前揭槍、彈予己○○一節，則均
        相符，再衡之被告早已明知所交付者，即係甲○○交付
        予其寄藏之前開槍、彈，被告原已構成寄藏槍、彈之罪
        ，是其就此節之供述，與證人乙○○及庚○○二人證詞
        ，縱稍有齟齬，亦無礙被告寄藏槍、彈犯行之成立。
  （三）被告所收得甲○○要其寄藏之槍、彈，經內政部警政署
        刑事警察局鑑定結果，該槍械係美國BERETTA 廠製92FS
        型口徑9mm 制式半自動手槍，具殺傷力；子彈20顆，均
        係口徑9mm 制式子彈，均具殺傷力，彈匣2 個係制式金
        屬彈匣，且適用於前揭手槍之事實，已有該局槍彈鑑定
        書在卷足稽（見0000000000號警卷第105 ～106 頁，槍
        號為BER452710Z號、槍枝管制編號為0000000000號、見
        同警卷第107 頁）；又上開制式手槍係甲○○於強盜時
        用以傷害農會僱員朱秀文之手槍一節，亦據證人甲○○
        於審理時結證屬實（見本院卷第195 頁，甲○○證稱：
        因為該槍是兇槍，所以要被告藏起來等詞可證），核與
        前揭刑事警察局槍彈鑑定書鑑定比對結果相符【見
        0000000000號警卷第106 頁，載述：「美濃農會遭強盜
        槍擊案」現場彈頭1 顆及彈殼2 顆，經與本案查扣送鑑
        之手槍（即槍枝管制編號為0000000000號）所試射之彈
        頭及彈殼比對結果，其來復線特徵紋痕與撞針孔特徵紋
        痕均相吻合，故認係由被告所寄藏之手槍所擊發】，是
        以被告所寄藏之手槍確係甲○○強盜時用以傷人手槍，
        亦屬事實。
  （四）綜上所述，被告空言否認，其所辯及辯護人之辯護，均
        無可採，本件事證明確，被告犯行堪予認定。
二、核被告丙○○未經許可，寄藏甲○○強盜並用以傷害人之手
    槍及子彈，係犯槍砲彈藥刀械管制條例第7 條第4 項之未經
    許可寄藏手槍及同條例第12條第4 項之未經許可寄藏子彈等
    罪。雖槍砲彈藥刀械管制條例於94年1 月26日修正公布，94
    年1 月28日施行，然被告所犯上開二罪均未有修正，是以並
    無新舊法比較適用之問題，併此敘明。其寄藏槍、彈之過程
    中而持有、彈之行為，為寄藏之當然結果，不另論罪。被告
    同時、地收得甲○○所交付之上開手槍及子彈，並加以寄藏
    ，所犯之寄藏手槍罪與寄藏子彈罪，係一行為觸犯數罪名，
    屬想像競合，應從一重之寄藏手槍罪處斷。公訴人就被告所
    犯之罪，求處有期徒刑6 年6 月，然審酌該等手槍係甲○○
    實施強盜犯行時用以傷人之兇器，且被告明知該等槍、彈係
    甲○○強盜所用之物，竟仍加以寄藏，意圖掩飾甲○○之強
    盜犯行，而所藏放者，係殺傷力強大之制式槍械，並有制式
    子彈20顆及2 個彈匣等物，火力強大，對社會治安危害非輕
    ，並就其犯後，仍再三狡辯，圖卸刑責，態度不良，惟慮及
    被告丙○○前無犯罪前科，素行尚佳，有臺灣高等法院被告
    全國前案紀錄表可按，而其與甲○○屬男女朋友關係，無非
    因男友之託而藏放該等槍、彈等一切情狀，公訴人求處之刑
    ，尚嫌過重，爰量處如主文所示之刑，並諭知併科罰金易服
    勞役之折算標準，以示懲儆。至扣案之美國BERETTA 製之半
    自動制式92手槍1 支（所持手槍之槍號為BER452710Z號、管
    制編號為0000000000號，含得適用該手槍之彈匣2 個）與口
    徑9mm 制式子彈14顆，均係槍砲彈藥刀械管制條例禁止持有
    之違禁物，依刑法第38條第1 項第1 款規定，宣告沒收之。
    另6 顆口徑9mm 制式子彈，均經內政部警政署刑事警察局鑑
    定試射，此有該局槍彈鑑定書附卷足憑（見0000000000號警
    卷第108 頁），已不具有殺傷力，自由庸為沒收之諭知。
三、公訴意旨另以：林紀霆之弟乙○○事後又認為交出前揭手槍
    或可減免林紀霆之刑責，乃向丙○○索取該槍，經丙○○連
    絡己○○之後，己○○再於92年7 月18日將之以面紙盒包裝
    置於手提袋內，交由其女友即被告戊○○無故持有，再由被
    告戊○○持往乙○○之住處前交付給乙○○，乙○○接獲後
    於同日經由律師連絡高雄市政府警察局刑警大隊之員警到場
    扣得上開槍、彈，因認被告戊○○涉犯槍砲彈藥刀械管制條
    例第7 條第4 項持有手槍及同條例第12條第4 項持有子彈等
    罪。
  （一）按「案件由犯罪地或被告之住所、居所或所在地之法院
        管轄。」此為刑事訴訟法第5 條第1 項所規定。
  （二）被告戊○○戶籍設於屏東縣鹽埔鄉○○村○○街1 號，
        居於屏東縣屏東市○○○路177 號1 樓等情，業據被告
        供明在卷，並經本院就被告為人別訊問時，核對其身分
        證件屬實，且載明本院審判筆錄中，是被告住所、居所
        均在屏東縣甚明。
  （三）己○○囑由綽號「川哥」之人駕駛小客車將前揭槍、彈
        等物帶至被告戊○○位於屏東縣屏東市○○○路177 號
        1 樓居所後，被告即搭乘「川哥」駕駛之小客車共同至
        屏東縣屏東市○○路與迪化街口之丹丹漢堡店門口，與
        乙○○見面，並將裝置有上開槍、彈之手提袋交付予乙○○之事實，業據被告戊○○於審理供述明確（見本院
        卷第46～47、69～70、207 頁），核與證人乙○○於本
        院結證各情相合，堪認屬實，由上可知被告戊○○持有
        前開槍、彈時，均係在屏東縣內，是其犯罪地在屏東縣
        ，亦屬確實。
  （四）綜上，被告之住所及居所地均在屏東縣，被告持有槍、
        彈之犯罪地亦在屏東縣，則被告戊○○所涉持有槍、彈
        犯行部分，自應由臺灣屏東地方法院管轄，公訴人就被
        告戊○○所涉此部分犯行，向本院提起公訴，揆諸前開
        刑事訴訟法之規定，自有未合，逕為諭知管轄錯誤之判
        決。
據上論斷，應依刑事訴訟法第299 條第1 項前段、第304 條，槍
砲彈藥刀械管制條例第7 條第4 項、第12條第4 項，刑法第11條
前段、第55條、第42條第3 項、第38條第1 項第1 款，罰金罰鍰
提高標準條例第2 條，判決如主文。
本案經檢察官丁○○到庭執行職務。
中    華    民    國    94    年    5    月     25    日
                    刑事第三庭審判長法　官  黃建榮
                                    法  官  陳玉聰
                                    法  官  高思大
右正本證明與原本無異。
如不服本判決，應於判決送達後10日內向本院提出上訴狀，上訴
於台灣高等法院高雄分院（須附繕本）。
中　　華　　民　　國　　94　　年　　5 　　月　　26　　日
                                    書記官  蔡語珊
附錄論罪條文：
槍砲彈藥刀械管制條例第7條第4項：
            未經許可，持有、寄藏或意圖販賣而陳列第一項所
            列槍砲、彈藥者，處5 年以上有期徒刑，併科新台
            幣1 千萬元以下罰金。
槍砲彈藥刀械管制條例第12條第4項：
            未經許可，持有、寄藏或意圖販賣而陳列子彈者，
            處5 年以下有期徒刑，併科新台幣3 百萬元以下罰
            金。
